【裁判字號】    90,上訴,1755
【裁判日期】    901025
【裁判案由】    毒品危害防制條例
【裁判全文】
臺灣高等法院臺中分院刑事判決                民國九十年度上訴字第一七五五號
    上  訴  人  臺灣臺中地方法院檢察署檢察官
    上  訴  人
    即  被  告  甲○○
右上訴人因毒品危害防制條例案件，不服臺灣臺中地方法院中華民國九十年八月十日
第一審判決（民國九十年度訴字第一四九○號，起訴案號：臺灣臺中地方法院檢察署
民國九十年度毒偵緝字第二○二號，併辦案號：九十年度偵字第三四一九號），提起
上訴及移送併辦（九十年度偵字第七四二○號），本院判決如左：
    主      文
原判決撤銷。
甲○○連續施用第一級毒品，累犯，處有期徒刑拾月，扣案之注射針筒貳支沒收。
又連續施用第二級毒品，累犯，處有期徒刑陸月，扣案之吸食器支、玻璃球壹支均
沒收，安非他命毛重點壹公克均沒收銷燬之。應執行有期徒刑壹年貳月，扣案之注
射針筒貳支、吸食器支、玻璃球壹支均沒收。安非他命毛重點壹公克沒收銷燬之
。
    事      實
一、甲○○前於民國（下同）八十六年間，因違反麻醉藥品管理條例案件，經法院判
    處有期徒刑六月，於八十六年六月七日確定，甫於八十七年二月十一日，以易科
    罰金執行完畢。其又因施用毒品案件，經觀察、勒戒後，認無繼續施用毒品之傾
    向，業經檢察官於民國（下同）八十八年十月三日，以八十八年度毒偵字第九九
    七號不起訴處分確定。猶不知悔改，其後五年內，復基於施用毒品之概括犯意，
    自八十九年五月間起至九十年五月二十日（星期日）止，在台中縣龍井鄉○○村
    ○鄰○○路○段一四九巷五六號住處，分別連續施用第一、二級毒品海洛因、安
    非他命，於八十九年八月十五日下午四時卅分許，在上址為警查獲，並扣得安非
    他命毛重三‧一公克、海洛因注射筒一支。又於八十九年五月廿八日下午五時許
    ，在上址為警查獲，扣得安非他命吸食器二支及玻璃球一支，再於九十年四月十
    五日下午三時五十分許，在上址為警查獲，扣得安非他命吸食器一支、海洛因注
    射針筒一支，經依原審法院九十年度毒聲字第二五五九號裁定送臺灣台中看守所
    附設勒戒處所觀察、勒戒後，認有繼續施用毒品之傾向。
二、案經台中縣警察局烏日分局及台中市警察局第四分局報告臺灣臺中地方法院檢察
    署檢察官偵查起訴暨併案審理。
    理      由
一、右揭時地施用毒品之犯罪事實，業經被告甲○○自白不諱，並有注射針筒二支、
    吸食器三支、玻璃球一支、安非他命毛重三‧一公克扣案可證，且被告於八十九
    年五月二十九日及九十年五月二十三日，經採集其尿液送驗結果，均呈安非他命
    、嗎啡或鴉片類及陽性反應，復有台中市衛生局煙毒檢驗成績書、台灣台中看守
    所九十年五月二十九日九十中所正總字第一七七０號函送之尿液檢驗結果報告書
    各一紙在卷可參。又被告甲○○前因施用毒品案件，經觀察、勒戒後，認無繼續
    施用毒品之傾向，業經檢察官於民國（下同）八十八年十月十三日，以八十八年
    度毒偵字第九九七號不起訴處分確定，其後五年內，於右揭時地，再度施用第一
    、二級毒品海洛因、安非他命，經依本院九十年度毒聲字第二五五九號裁定送台
    灣台中看守所附設勒戒所觀察、勒戒後，認有繼續施用毒品之傾向一節，此有九
    十年六月五日九十中所正總字第一八六七號函一紙在卷，被告犯行，洵堪認定。
二、核被告甲○○所為，係犯毒品危害防制條例第十條第一、二項之施用第一、二級
    毒品罪。其持有毒品海洛因及安非他命之低度行為，分別為施用海洛因及安非他
    命之高度行為所吸收，均不另論罪。被告先後多次施用毒品之行為，時間緊接，
    且犯罪構成要件相同，顯係基於概括犯意，反覆為之，為連續犯，依刑法第五十
    六條規定，以一罪論，並加重其刑。被告所犯上開施用第一級毒品及第二級毒品
    罪，犯意各別，構成要件亦殊，自應分論併罪。又被告前於八十六年間，因違反
    麻醉藥品管理條例案件，經法院判處有期徒刑六月，於八十六年六月七日確定，
    甫於八十七年二月十一日以易科罰金執行完畢，此有臺灣臺中地方法院檢察署刑
    案資料查註紀錄表一紙在卷可按，其後五年內，再犯本件有期徒刑以上之罪，為
    累犯，依刑法第四十七條之規定，遞加重其刑。又被告於八十九年八月十五日，
    為警查獲之犯行，雖未為起訴書載及，惟與本案有連續犯之裁判上一罪關係，本
    院自得一併審理，併此敘明。
三、原審以被告罪證明確，予以論罪科刑，原無不合，惟查被告於八十九年八月十五
    日為警查獲之犯行，原判決未及審理，尚有未洽，被告上訴意旨指摘原判決不當
    ，雖無理由，惟檢察官就此指摘原判決不當，為有理由，應由本院將原判決撤銷
    改判。爰審酌被告一切犯罪情狀、目的、手段及一再施用毒品等情，分別量處如
    主文第二項、第三項所示之刑，並定其應執行刑，以資懲儆，扣案之注射針筒二
    支、吸食器三支、玻璃球一支為被告所有，分別為供其犯罪所用之物，均沒收。
    又安非他命毛重三‧一公克併予沒收銷燬之。
據上論結，應依刑事訴訟法第三百六十九條第一項前段、第三百六十四條、第二百九
十九條第一項前段，毒品危害防制條例第十條第一項、第二項、第十八條第一項前段
、第二十條第三項、刑法第十一條前段、第五十六條、第四十七條、第五十一條第五
款、第三十八條第一項第二款，判決如主文。
本案經檢察官乙○○到庭執行職務。
中       華       民       國   九  十    年     十      月    廿五     日
                                臺灣高等法院臺中分院刑事第五庭
                                      審判長法  官  袁  從  楨
                                            法  官  郭  同  奇
                                            法  官  胡  森  田
右正本證明與原本無異。
施用第一級毒品部分得上訴。
其他不得上訴。
如不服本判決應於收受送達後十日內向本院提出上訴書狀，其未敘述上訴之理由者並
得於提起上訴後十日內向本院補提理由書（均須按他造當事人之人數附繕本）。
                                            書記官  王  瑩  澤
中       華       民       國   九  十    年     十      月    廿六     日
                                                                        Ｒ


司法院資訊處製作；財團法人民間司法改革基金會備份。
